臺灣高雄地方法院刑事判決　　　　　　　　　　　　九十一年度交易字第四六四號
　　公　訴　人　臺灣高雄地方法院檢察署檢察官
　　被　　　告　甲○○
　　　　　　　　乙○○
右列被告等因過失傷害案件，經檢察官提起公訴（九十一年度調偵字第二八０號），
本院判決如左：
    主  文
甲○○因過失傷害人，處拘役肆拾日，如易科罰金，以參佰元折算壹日。
乙○○因過失傷害人，處拘役拾日，如易科罰金，以參佰元折算壹日。
    事  實
一、甲○○考領有普通小型車駕駛執照，於民國（下同）九十年八月十九日上午十時
    五十分許，駕駛車牌號碼ＶＴ─八三七七號自用小客車，沿高雄縣美濃鎮○○里
    ○○道路由南往北方向行駛，途經清水里產業道路與清水街交叉路口時，原應注
    意車輛行駛時，駕駛人應注意車前狀況，並隨時採取必要之安全措施，及車輛行
    至無號誌之交岔路口，支線道車應暫停讓幹線道車先行。而依當時天氣晴朗，柏
    油路面乾燥無缺陷，亦無其他障礙物，視距良好，且依其智識、能力亦無不能注
    意之情事，詎其疏未注意，貿然行經上開路口而與亦疏未注意車前狀況之考領有
    職業聯結車駕駛執照之乙○○所駕駛，後座搭載丁○○、丙○○，車牌號碼ＶＴ
    ─○六五二號，沿清水街由西往東方向行駛之自用小客車發生衝撞，致乙○○因
    此受顳側挫傷併輕微腦震盪、左右肘關節及左膝擦挫傷之傷害，丁○○因此受輕
    微腦震盪、左膝淤腫之傷害，丙○○因此受頭枕下瘀血、輕微腦震盪之傷害，而
    甲○○亦因此受頭部外傷、腦震盪之傷害。甲○○、乙○○於肇事後，犯罪未被
    發覺前，即主動向據報前往現場處理且尚不知犯罪嫌疑人之高雄縣警察局旗山分
    局龍肚派出所警員宋國義坦承肇事，並接受本院裁判。
二、案經乙○○、丁○○、丙○○、甲○○訴由高雄縣警察局旗山分局移送臺灣高雄
    地方法院檢察署檢察官偵查起訴。
    理  由
一、訊據被告甲○○、乙○○對於駕車肇事之行為供承不諱，惟均矢口否認有何過失
    犯行。然查，本件被告甲○○係駕駛小客車沿產業道路由南往北方向行駛，行經
    該產業道路與幹道清水街交叉路口時，該小客車左前翼子板與由被告乙○○所駕
    駛，沿幹道清水街由西往東方向行駛之小客車車頭擦撞而肇事，此有道路交通事
    故調查報告表一份附卷可稽，足徵被告甲○○係駕駛小客車沿支線道行使而未讓
    幹線道車先行，被告乙○○係駕駛小客車疏未注意車前狀況而肇事。按車輛行駛
    時，駕駛人應注意車前狀況，並隨時採取必要之安全措施；車輛行至無號誌之交
    岔路口，支線道車應暫停讓幹線道車先行，道路交通安全規則第九十四條第三項
    、第一百零二條第一項第二款各定有明文。被告甲○○、乙○○駕車自應注意上
    述道路交通安全規定，且依當時路狀，又無不能注意之情形，竟疏未注意而肇事
    ，致被害人乙○○、丁○○、丙○○、甲○○等人受傷，被告甲○○、乙○○均
    有過失，至為顯然。復且，本件車禍經台灣省高屏澎區車輛行車事故鑑定委員會
    鑑定意見結果亦認為，被告甲○○駕駛小客車支線未讓幹線道車先行為肇事主因
    ；被告乙○○駕駛小客車未注意車前狀況為肇事次因，即亦同本院之認定，此有
    該會九十一年七月十七日高屏澎鑑字第九一一一二○號鑑定意見書一件附在本院
    卷可憑。而告訴人乙○○因此受顳側挫傷併輕微腦震盪、左右肘關節及左膝擦挫
    傷之傷害，告訴人丁○○因此受輕微腦震盪、左膝淤腫之傷害，告訴人丙○○因
    此受頭枕下瘀血、輕微腦震盪之傷害，告訴人甲○○亦因此受頭部外傷、腦震盪
    之傷害，此有診斷證明書四紙附卷可憑，是被告甲○○、乙○○上開過失犯行與
    告訴人等之受傷間，具有相當因果關係。此外，復有照片六張在卷可按，事證明
    確，被告等之犯嫌，均堪認定。
二、核被告甲○○、乙○○二人所為，均係犯刑法第二百八十四條第一項前段之過失
    傷害罪。又被告甲○○一過失行為，侵害告訴人乙○○、丁○○、丙○○等三人
    之身體健康法益，係一行為而觸犯數罪名之同種想像競合犯，應依刑法第五十五
    條規定，以一罪論。再被告甲○○、乙○○二人於肇事後，犯罪未被發覺前，即
    主動向據報前往現場處理且尚不知犯罪嫌疑人之高雄縣警察局旗山分局龍肚派出
    所警員宋國義坦承肇事，業經被告甲○○、乙○○陳述在卷，並互為對方所不爭
    執，堪認為真，嗣並接受偵審裁判，合乎自首之要件，應依刑法第六十二條前段
    規定，減輕其刑。爰審酌被告甲○○駕駛小客車支線未讓幹線道車先行為肇事主
    因；被告乙○○駕駛小客車未注意車前狀況為肇事次因之情狀，分別造成告訴人
    等如上所述之傷害，及犯後均坦承犯行，顯有悔意，且多次洽談和解，因雙方金
    額及保險理賠有所差距致未能達成和解等一切情狀，爰量處如主文所示之刑，並
    均諭知易科罰金之折算標準。
據上論斷，應依刑事訴訟法第二百九十九條第一項前段，刑法第二百八十四條第一項
前段、第五十五條、第六十二條前段、第四十一條第一項，罰金罰鍰提高標準條例第
一條前段、第二條，判決如主文。
中      華      民      國    九十一    年      十      月    三十一    日
                                  臺灣高雄地方法院交通法庭
                                      法  官    官信成
右正本證明與原本無異。
如不服本判決，應於判決送達後十日內，向本院提出上訴狀。
                                      書記官    黃意雯
中      華      民      國    九十一    年      十      月    三十一    日
附錄本案論罪科刑法條全文：
中華民國刑法第二百八十四條
 (過失傷害罪)
因過失傷害人者，處六月以下有期徒刑、拘役或五百元以下罰金，致重傷
者，處一年以下有期徒刑、拘役或五百元以下罰金。
從事業務之人，因業務上之過失傷害人者，處一年以下有期徒刑、拘役或
一千元以下罰金，致重傷者，處三年以下有期徒刑、拘役或二千元以下罰
金。
